【裁判字號】    90,訴,550
【裁判日期】    901214
【裁判案由】    違反毒品危害防制條例
【裁判全文】
臺灣新竹地方法院刑事判決                            九十年度訴字第五五號
    公  訴  人  臺灣新竹地方法院檢察署檢察官
    被      告  甲○○
右列被告因違反毒品危害防制條例案件，經檢察官提起公訴（九十年度毒偵字第一一
００、一三八四、一四五七號）及移
本院判決如左：
    主  文
甲○○施用第一級毒品，累犯，處有期徒刑拾月。又連續施用第二級毒品，累犯，處
有期徒刑拾月；扣案之安非他壹包（毛重壹拾伍公克），沒收銷毀之。應執行有期徒
壹年陸月；扣案之安非他壹包（毛重壹拾伍公克），沒收銷毀之。
    事  實
一、甲○○有竊盜、違反漁業法及麻醉藥品管理條例等多項前科，於民國八十五年間
    因違反麻醉藥品管理條例案件，經本院判處有期徒刑七月確定，又於八十六年間
    因竊盜案件，經本院判處有期徒刑一年四月確定，經送監接續執行，於八十七年
    七月十五日假釋出獄，於八十八年一月八日假釋期滿執行完畢。其於八十八年間
    因施用毒品案件，經臺灣新竹地方法院檢察署檢察官聲請本院以八十八年度毒聲
    字第六七八、九三一號裁定送勒戒處所觀察、勒戒後，認無繼續施用毒品傾向，
    旋經該署檢察官於八十八年五月二十六日以八十八年度偵字第一六四七、二一二
    八、三二三０、三八三七號為不起訴處分確定；又於八十八年間再因施用毒品案
    件，經依本院八十八年度毒聲字第一八四五號裁定送觀察、勒戒後，認有繼續施
    用毒品之傾向，旋經臺灣新竹地方法院檢察署檢察官聲請本院以八十八年度毒聲
    字第二０四五號裁定令入戒治處所施以強制戒治一年確定，並聲請簡易判決處刑
    ，而經本院以八十八年度竹簡字第六七六號刑事簡易判決判處有期徒刑六月在案
    。嗣其執行戒治滿三月，經評定戒治成效為合格，認無繼續戒治之必要，乃經檢
    察官再聲請本院以八十九年度毒聲字第六五九號裁定停止強制戒治，停止期間付
    保護管束，惟甲○○於保護管束期間，因違反保護管束應導守事項情節重大，再
    經本院以八十九年度毒聲字第一三九三號裁定撤銷停止戒治，繼送強制戒治而於
    九十年一月十九日戒治期滿。然其猶不知悛悔，於九十年五月八日在桃園縣龍潭
    鄉○○路一四０巷二號處，施用第一級毒品海洛因一次；復另行起意，基於施用
    第二級毒品安非他命之概括犯意，自九十年二間某日起至同年六月二十二日止，
    在桃園縣上址、新竹縣竹東鎮○○路六號六樓及新竹縣新埔鎮文山里犁頭山仰頭
    六弄一四等地，施用第二級毒品安非他命多次。嗣為警分別於附表所示時地查獲
    ，並於附表編號三所示時地扣得安非他命十五公克及非其所有之吸食器一組及天
    平秤一組。
二、案經新竹縣警察局竹東、竹北分局報告暨臺北市政府警察局移送臺灣桃園地方法
    院檢察署檢察官呈請臺灣高等法院檢察署檢察長令核轉臺灣新竹地方法院檢察署
    檢察官偵查起訴。
    理  由
一、右揭犯罪事實，業據被告甲○○於本院審理時坦白承認，而被告於附表編號一所
    示時地為警查獲時所採尿液經送臺北市立療養院、臺灣檢驗科技股份有限公司檢
    驗結果，確均呈安非他命、嗎啡陽性反應，有台北市政府警察局刑事警察大隊煙
    毒、麻藥案件尿液委驗單存根、臺北市立療養院九十年五月十六日煙毒尿液檢驗
    報告書、臺灣檢驗科技股份有限公司九十年六月二十六日ＣＺ00000000
    000號濫用藥物尿液檢驗報告各一紙附卷可稽；另被告於附表編號二、三所示
    時地為警查獲時所採尿液經送新竹縣衛生局、臺灣尖端先進生技醫藥股份有限公
    司檢驗結果，均呈安非他命反應，亦姓名對照表、新竹縣衛生局九十年五月三十
    一日竹縣衛六字第九００三九二號、九十年六月二十九日竹縣衛六字第九００五
    ０九號尿液檢驗單、臺灣尖端先進生技醫藥股份有限公司九十年八月十七日濫用
    藥物檢驗報告各一紙在卷可按，此外並有第二級毒安非他命十五公克扣案可資佐
    證，堪認被告上開自白與事實相符。從而，本件事證明確，被告上開犯行均堪予
    認定，應予依法論科。
二、核被告甲○○所為係分別犯毒品危害防制條例第十條第一項之施用第一級毒品罪
    及同條例第十條第二項之施用第二級毒品罪。按犯毒品危害防制條例第十條之罪
    者，檢察官應先將被告送勒戒處所觀察、勒戒，其期間不得逾一個月；經觀察、
    勒戒後，無繼續施用毒品之傾向者，應由檢察官為不起訴之處分；依前項規定為
    不起訴之處分後，五年內再犯第十條之罪，經觀察、勒戒後，認有繼續施用毒品
    傾向或三犯者，不適用前項規定；同條例第二十條第一項、第二項前段、第三項
    分別定有明文。查被告於八十八年間因施用毒品案件，經臺灣新竹地方法院檢察
    署檢察官聲請本院以八十八年度毒聲字第六七八、九三一號裁定送勒戒處所觀察
    、勒戒後，認無繼續施用毒品傾向，旋經該署檢察官於八十八年五月二十六日以
    八十八年度偵字第一六四七、二一二八、三二三０、三八三七號為不起訴處分確
    定；又於八十八年間再因施用毒品案件，經依本院八十八年度毒聲字第一八四五
    號裁定送觀察、勒戒後，認有繼續施用毒品之傾向，旋經臺灣新竹地方法院檢察
    署檢察官聲請本院以八十八年度毒聲字第二０四五號裁定令入戒治處所施以強制
    戒治一年確定，並聲請簡易判決處刑，而經本院以八十八年度竹簡字第六七六號
    刑事簡易判決判處有期徒刑六月在案。嗣其執行戒治滿三月，經評定戒治成效為
    合格，認無繼續戒治之必要，乃經檢察官再聲請本院以八十九年度毒聲字第六五
    九號裁定停止強制戒治，停止期間付保護管束，惟甲○○於保護管束期間，因違
    反保護管束應導守事項情節重大，再經本院以八十九年度毒聲字第一三九三號裁
    定撤銷停止戒治，繼送強制戒治而於九十年一月十九日戒治期滿等情，有臺灣新
    竹地方法院檢察署刑案資料查註紀錄表、臺灣高等法院被告全國前案紀錄表、臺
    灣新竹地方法院檢察署八十八年度偵字第一六四七、二一二八、三二三０、三八
    三七號不起訴處分書、本院八十八年度竹簡字第六七六號刑事簡易判決、八十八
    年度毒聲字第二０四五號刑事裁定、八十九年度毒聲字第六五七、一三九三號刑
    事裁定、臺灣新竹地方法院檢察署八八戒執字二字第二七五號戒治處分執行指揮
    書各一件等在卷為憑。本件被告係三犯毒品危害防制條例第十條之罪，是被告所
    為應逕予論罪科刑。又其所犯前開二罪，罪名不同，犯意各別，行為互殊，應予
    分論併罰。至其持有第一級毒品海洛因、第二級毒品安非他命後，分別進而施用
    ，其持有第一、二級毒品之低度行為，應分別為施用之高度行為所吸收，爰不另
    論其持有第一、二級毒品罪。被告多次施用第二級毒品之犯行，時間緊接，方法
    相同，觸犯構成要件相同之罪，顯係基於概括犯意而為之，為連續犯，應依刑法
    第五十六條各論以一罪，並加重其刑。末查，被告於八十五年間因違反麻醉藥品
    管理條例案件，經本院判處有期徒刑七月確定，又於八十六年間因竊盜案件，經
    本院判處有期徒刑一年四月確定，經送監接續執行，於八十七年七月十五日假釋
    出獄，於八十八年一月八日假釋期滿執行完畢，有臺灣新竹地方法院檢察署刑案
    資料查註紀錄表、臺灣高等法院被告全國前案記錄表在卷各一份在卷可按，其於
    執行完畢後五年之內，再犯本件有期徒刑以上之罪，均為累犯，應各依刑法第四
    十七條之規定加重其刑，並就其所犯上開施用第二級毒品之犯行遞加重其刑。爰
    審酌被告有多次前科素行不佳，前已因施用毒品犯行，先經本院裁定送勒戒處所
    觀察勒戒，為不起訴處分後，再犯毒品案件，經本院裁定送勒戒處所觀察勒戒、
    送戒治處所強制戒治，並判處徒刑確定，仍無視法令之禁止，再度施用足以導致
    精神障礙及生命危險之成癮性毒品，足見其缺乏拒用毒品之決心及悔改之意，以
    及被告犯罪之動機、目的、施用期間、施用毒品所生危害以自戕健康為主、事後
    坦承犯行等一切情狀，各量處如主文所示之刑，並定應執行刑。扣案之第二級毒
    品安非他命十五公克係毒品危害防制條例第二條第二項第二款列管之第二級毒品
    ，爰併依毒品危害防制條例第十八條第一項前段規定諭知沒收銷燬之。至另扣案
    之吸食器及天平秤各一組，被告否認為其所有，亦查無證據證明為被告所有，且
    非屬違禁物，爰不另為沒收之諭知。
據上論斷，應依刑事訴訟法第二百九十九條第一項前段，毒品危害防制條例第十條第
一項、第二項、第十八條第一項前段，刑法第十一條前段、第五十六條、第四十七條
、第五十一條第五款，判決如主文。
本案經檢察官吳金棟到庭執行職務。
中      華      民      國      九十      年      十二      月    十四  日
                                臺灣新竹地方法院刑事第二庭
                                    法  官   謝  永  昌
右正本證明與原本無異。
如不服本判決，應於判決送達後十日內向本院提出上訴狀( 應附繕本 )，上訴於
臺灣高等法院。
                                    書記官   陳  凰  榆
中      華      民      國      九十      年      十二      月    十四  日
附表：
┌──┬────┬────┬────┬───────┐
│編號│查獲單位│查獲時間│查獲地點│備      註    │
├──┼────┼────┼────┼───────┤
│一  │臺北市政│九十年五│桃園縣龍│九十年度毒偵字│
│    │府警察局│月九中午│潭鄉新龍│一三八四、一四│
│    │        │十二時  │路一四０│五七號。      │
│    │        │      │巷二號  │              │
├──┼────┼────┼────┼───────┤
│二  │新竹縣警│九十年五│新竹縣竹│九十年度毒偵字│
│    │察局竹東│月二十一│東鎮東峰│第一五二二號（│
│    │分局    │日下午三│路、至善│併案部分）。  │
│    │        │時三十分│路六號前│              │
│    │        │        │        │              │
├──┼────┼────┼────┼───────┤
│三  │新竹縣警│九十年六│新竹縣新│九十年度毒偵字│
│    │察局竹北│月二十二│埔鎮文山│第一一００號。│
│    │分局    │日晚上九│里犁頭山│              │
│    │        │時      │仰德六弄│              │
│    │        │        │一四號  │              │
└──┴────┴────┴────┴───────┘
附錄本案論罪科刑法條：
毒品危害防制條例第十條第一項、第二項。
施用第一級毒品者，處六月以上五年以下有期徒刑。
施用第二級毒品者，處三年以下有期徒刑。


司法院資訊處製作；財團法人民間司法改革基金會備份。
